# 进行以前年度损益调整后，需要调整还原以前年度财务报表吗？

提问人：土味会计 时间：2019-11-28 06:30:20
各位前辈好，请教一个简单的问题。 19 年发现 18 年的重大会计差错，在19 年进行以前年度损益调整。现在需要提供 18 ， 19 年的报表给客户。那么除了需要调整 19 年未分配利润—期初以外，还需要调整 18 年未分配利润—期末吗，那 18 年利润表不是也要调整？就是说，需要将 18 年的财务报表还原成调整后的样子吗？

回答人：chenyiwei
需要追溯重述前期报表。根据《〈企业会计准则第 28 号——会计政策、会计估计变更和差错更正〉应用指南》：“前期差错应当采用追溯重述法进行更正，视同该项前期差错从未发生过，从而对财务报表相关项目进行重新列示和披露。追溯重述法的会计处理与追溯调整法相同。”。